【裁判字號】    89,交易,824
【裁判日期】    900509
【裁判案由】    過失傷害
【裁判全文】
臺灣高雄地方法院刑事判決                        八十九年度交易字第八二四號
    公  訴  人  臺灣高雄地方法院檢察署檢察官
    被      告  甲○○
    被      告  乙○○
右列被告因過失傷害案件，經檢察官提起公訴（八十九年度偵字第九三一三號），本
院判決如左：
    主  文
甲○○因過失傷害人，處拘役參拾日，如易科罰金，以佰元折算壹日。
乙○○因過失傷害人，處拘役肆拾日，如易科罰金，以佰元折算壹日。
    事  實
一、甲○○考領有小型車駕駛執照，於民國八十九年一月四日下午十時許，駕駛車牌
    號碼ＰＤ－五五三五號自小客車，搭載乙○○，在高雄縣鳳山市○○路與南京路
    口海鄉村海產店前，甲○○欲於路邊臨時停車，本應注意交岔路口十公尺內不得
    臨時停車及停車時應依車輛順行方向緊靠道路右側，而開啟車門時，亦應注意行
    人、車輛，並讓其先行，而依當時情形，又無不能注意之情事，竟疏未注意，甲○○竟在距交岔路口十公尺內且未緊靠道路右側停車，而乙○○則未注意右後方
    有無來車，貿然開啟右側車門，適有由丁○○所騎乘車牌號碼ＺＫＨ－三二五號
    機車行至該處，見狀閃避不及，致丁○○之左腳腳掌及機車腳踏板上沿車身，撞
    上該自小客車右前車門，丁○○因而受有左足第二、三蹠骨粉碎性開放性骨折、
    左足第三趾伸肌腱離斷等傷害（嗣甲○○前往報案，惟稱未擦撞，僅係對方腳受
    傷，並未坦承肇事，故不構成自首）。
二、案經被害人丁○○訴請臺灣高雄地方法院檢察署檢察官偵查起訴。
    理  由
一、訊據被告乙○○對於在右揭時、地因開啟車門不慎致造成告訴人丁○○受傷之事
    實坦承不諱，而訊據被告甲○○固對於在右揭、時地臨時停車之事實，坦承不諱
    ，惟辯稱：停車位置距離路口應超過十公尺云云。惟查：本件事故發生時，被告
    甲○○所駕駛之自小客車係停放於車道上，距離交岔路口約十公尺，而距離路邊
    之紅磚道約三至五公尺左右，而在該車停放處與紅磚道間尚停放有另一部車輛等
    情，業據證人丙○○、戊○○即現場目擊者證述屬實，並繪有車輛暫停情形圖一
    份可證（見偵查卷第二十六頁反面、本院九十年三月二十八日訊問筆錄），是被
    告甲○○所辯，即無可採，而按交岔路口十公尺內，不得臨時停車；又臨時停車
    時應依車輛順行方向緊靠道路右側；再停車向外開啟車門時，應注意行人、車輛
    ，並讓其先行，道路交通安全規則第一百十一條第二款、第四款、第一百十二條
    條第一項第十五款分別定有明文。而依當時情況，及依被告之智識、能力均無不
    能注意之情事，被告甲○○竟在距交岔路口十公尺內且未緊靠道路右側停車，而
    被告乙○○則未注意右後方有無來車，貿然開啟右側車門，致肇事使告訴人丁○○受有左足第二、三蹠骨粉碎性開放性骨折、左足第三趾伸肌腱離斷等傷害，此
    亦有診斷證明書足憑，是被告有過失，已經顯明。而告訴人丁○○之受傷與被告
    二人之過失行為間並有相當之因果關係，被告二人自應負過失傷害罪責。故本案
    事證已臻明確，被告二人犯行洵堪認定，應予依法論科。
二、核被告二人所為，均係犯刑法第二百八十四條第一項前段之過失傷害罪。爰審酌
    被告二人因一時疏於注意而肇事，犯罪後坦承肇事經過，態度尚可，且於事故發
    生後立即送告訴人就醫，並賠償部分醫療費用，此有收據一紙足憑，惟因賠償金
    額問題，迄未能與告訴人達成民事上和解，並斟酌告訴人丁○○所受傷害等一切
    情狀，分別量處如主文所示之刑。又被告二人於犯罪後，刑法第四十一條於九十
    年一月四日修正，並於同月十日公布施行，有關易科罰金之部分，範圍擴大為最
    重本刑五年以下有期徒刑之罪，惟與被告所犯之罪比較後並未有影響，依刑法第
    二條第一項前段之規定，應適用裁判時之刑法第四十一條第一項規定，並分別諭
    知易科罰金之折算標準。
據上論斷，應依刑事訴訟法第二百九十九條第一項前段，刑法第二百八十四條第一項
前段、第二條第一項前段、第四十一條第一項，罰金罰鍰提高標準條例第一條前段、
第二條，判決如主文。
中      華      民      國      九十      年      五    月      九      日
                                  臺灣高雄地方法院交通法庭
                                      法  官  楊  國  祥
右為正本，係照原本作成，證明與原本無異。
如不服本判決，應於送達後十日內，向本院提出上訴狀。
                                      書記官  陳  怡  真
中      華      民      國    九十        年    五    月     九       日
附錄本判決論罪之法條：
刑法二百八十四條第一項前段
因過失傷害人者，處六月以下有期徒刑、拘役或五百元以下罰金。


司法院資訊處製作；財團法人民間司法改革基金會備份。
